臺灣桃園地方法院民事裁定
111年度破字第6號
聲  請  人  
即  清算人  藍進旺  

上列聲請人聲請福源興業股份有限公司宣告破產事件，本院裁定
如下：
    主  文
聲請駁回。
聲請程序費用由聲請人負擔。
    理  由
一、聲請意旨略以：福源興業股份有限公司(下稱福源公司)於民
    國111年3月11日經股東會特別決議解散，並選任聲請人為清
    算人，嗣福源公司業經桃園市政府准予解散登記，聲請人就
    任福源公司之清算人亦經本院以111年3月25日備查函文備查
    在案。經查，福源公司除資產負債表所示銀行存款新臺幣（
    下同）12萬1,744元外，無其他財產，且該存款經銀行主張
    抵銷而歸零；又福源公司積欠債權人玉山銀行1,143萬4,868
    元及臺灣中小企業銀行3,688萬3,344元，顯見其資產不足以
    清償所負債務，爰聲請宣告破產等語。
二、按公司財產不足清償其債務時，清算人應即聲請宣告破產，
    公司法第334條準用第89條第1項定有明文。次按破產，對債
    務人不能清償債務者宣告之；財團費用及財團債務，應先於
    破產債權，隨時由破產財團清償之，破產法第57條、第97條
    分別定有明文。又法院就破產之聲請，依同法第63條之規定
    ，依職權為必要之調查，參同法第148條規定之旨趣，倘債
    務人確無財產可構成破產財團，或債務人之財產不敷清償財
    團費用及財團債務，無從依破產程序清理其債務時，得以無
    宣告破產之實益，裁定駁回聲請（96年度台抗字第398號民
    事裁判意旨參照）。
三、經查，福源公司經股東會特別決議解散，並選任聲請人為清
    算人等情，有本院111年3月25日備查函文可證。又依福源公
    司之資產負債表顯示，福源公司之資產僅餘銀行存款12萬1,
    744元，且該部分存款復經玉山銀行主張抵銷而歸零；再福
    源公司尚積欠債權人玉山銀行1,143萬4,868元及臺灣中小企
    業銀行3,688萬3,344元等節，有聲請人所提出之福源公司資
    產負債表、綜合損益表、財產目錄、玉山銀行桃鶯分行之債
    權清單、臺灣中小企業銀行桃園分行抵銷函、玉山銀行桃鶯
    分行存簿影本及抵銷通知函影本為據，堪認福源公司確無財
    產可構成破產財團，亦無法清償財團費用及財團債務，揆諸
    前揭說明，本件無從依破產程序清理其債務，尚無宣告破產
    之實益。從而，聲請人聲請宣告福源公司破產，為無理由，
    應予駁回。
四、爰裁定如主文。
中　　華　　民　　國　　111 　年　　6 　　月　　29　　日
                  民事第四庭  法　官　傅思綺
正本係照原本作成。
如不服本裁定應於送達後10日內向本院提出抗告狀，並應繳納抗
告費新台幣1000元。
中　　華　　民　　國　　111 　年　　6 　　月　　30　　日
                              書記官  康馨予